臺灣高等法院臺中分院刑事判決
110年度上訴字第500號
上  訴  人  
即  被  告  李懿峻


指定辯護人  本院公設辯護人郭博益
上列上訴人因毒品危害防制條例等案件，不服臺灣臺中地方法院
109年度訴字第915號中華民國109年12月18日第一審判決（起訴
案號：臺灣臺中地方檢察署108年度偵字第34835號、109年度偵
字第821、2909、3101號），提起上訴，本院判決如下：
    主  文
原判決關於其附表五編號1至32、34所示及執行刑部分，均撤銷
。
甲○○犯如附表五編號1至31所示之罪，各處如附表五編號1至31所
示之刑及沒收；又販賣第二級毒品(原判決附表五編號28、34部
分)，累犯，處有期徒刑壹年參月。扣案如附表三編號1所示之物
，均沒收銷燬之，如附表三編號2至5所示之物，均沒收。
其他上訴駁回。
上訴駁回與撤銷改判部分，應執行有期徒刑伍年伍月。
    犯罪事實
一、甲○○明知甲基安非他命係行政院依毒品危害防制條例第2條
    第3項規定公告屬同條例第2條第2項第2款之第二級毒品，不
    得無故持有或販賣，亦明知甲基安非他命經衛生福利部明令
    公告列為禁藥管理，屬藥事法第22條第1項第1款所規定之禁
    藥，不得擅自轉讓。竟分別為下列犯行：
(一)甲○○基於販賣第二級毒品甲基安非他命以營利之犯意，先向
    綽號「小惠」之○○○（經臺灣臺中地方法院以109年度訴字第
    1583號判決處應執行有期徒刑5年8月確定）購入甲基安非他
    命，再使用其所有之IPHONEX白色行動電話(插用門號000000
    0000號SIM卡)作為聯絡工具，分別於如附表一所示之時間地
    點，以如附表一所示之犯罪方式，販賣第二級毒品甲基安非
    他命予購毒者○○○、○○○、○○○、○○○、○○○、○○○、○○○、○○○、
    綽號「方威」之成年男子等人共31次。
(二)甲○○基於轉讓禁藥甲基安非他命之犯意，分別於如附表二所
    示之時間、地點，以如附表二所示之犯罪方式，無償轉讓重
    量不詳(無證據證明已達淨重10公克以上)之禁藥甲基安非他
    命予○○○、○○○等人共3次。
(三)甲○○基於同時販賣第二級毒品甲基安非他命以營利及轉讓禁
    藥甲基安非他命之犯意，以上開行動電話之LINE通訊軟體與
    ○○○聯絡後，○○○即於民國108年12月6日下午4時29許，駕駛
    車號000-0000號自用小客車，前往甲○○位於臺中市○○區○○路
    0段000號住處與甲○○碰面，由甲○○以新臺幣(下同)2,000元
    之價格，販賣並交付第二級毒品甲基安非他命1包予○○○(尚
    未收取價金)。甲○○當場另將可供施用1次的量之禁藥甲基安
    非他命放在自己之吸食器內，無償轉讓禁藥甲基安非他命予
    ○○○免費施用1次(即原判決附表五編號28、34部分)。嗣○○○
    於同日下午7時1分許步出甲○○上址住處時，為警持臺灣臺中
    地方檢察署檢察官核發之拘票予以拘提，經甲○○同意搜索，
    扣得如附表三、四所示之物，而循線查悉上情。
二、案經臺中市政府警察局清水分局移送臺灣臺中地方檢察署檢
    察官偵查起訴。
    理    由
一、按被告以外之人於審判外之言詞或書面陳述，除法律有規定
    者外，不得作為證據，刑事訴訟法第159條第1項定有明文，
    此即學理上所稱「傳聞證據排除法則」。又被告以外之人於
    審判外之陳述，雖不符同法第159條之1至第159條之4之規定
    ，而經當事人於審判程序同意作為證據，法院審酌該言詞陳
    述或書面陳述作成時之情況，認為適當者，亦得為證據。當
    事人、代理人或辯護人於法院調查證據時，知有第159條第1
    項不得為證據之情形，而未於言詞辯論終結前聲明異議者，
    視為有前項之同意，此則據同法第159條之5規定甚明。鑒於
    採用傳聞證據排除法則重要理由之一，係因傳聞證據未經當
    事人之反詰問予以覈實，若當事人願放棄對原供述人之反對
    詰問時，原則上即可承認該傳聞證據之證據能力。又基於訴
    訟程序安定性、確實性之要求，若當事人已於準備程序或審
    判期日明示同意以被告以外之人於審判外之陳述作為證據，
    而其意思表示又無瑕疵者，不宜准許當事人撤回同意。本案
    以下由檢察官所提出而採為判決基礎之證據，其性質屬被告
    以外之人於審判外之陳述而屬傳聞證據者，上訴人即被告甲
    ○○(下稱被告)於本院經合法傳喚雖未到庭，然檢察官、辯護
    人於本院準備程序及審判程序時，均表示沒有意見，同意作
    為證據使用(見本院卷第95至98頁、第124頁)，本院審酌上
    開傳聞證據作成時之情況，核無違法取證及證明力明顯過低
    之瑕疵，為證明犯罪事實所必要，亦認為以之作為證據為適
    當，得逕依同法第159條之5規定作為證據。又傳聞法則乃對
    於被告以外之人於審判外之言詞或書面陳述而為之規範。本
    案判決以下引用之非供述證據，無刑事訴訟法第159條第1項
    規定傳聞法則之適用，經本院於審判時依法踐行調查證據程
    序，與本案待證事實具有自然之關聯性，且無證據證明係公
    務員違法取得之物，依法自得作為證據。
二、被告於本院審判時經合法傳喚雖未到庭，然其於警詢、檢察
    官偵訊、原審訊問、準備程序及審判程序中，對於上開犯罪
    事實均坦承不諱，核與證人○○○、○○○於警詢、檢察官偵訊及
    原審證述，證人○○○、○○○、○○○、○○○、○○○、○○○、○○○、○○○
    、○○○於警詢及檢察官偵查中證述，證人○○○於檢察官偵查中
    證述之情節相符，復有108年11月6日偵查報告、路口監視器
    畫面翻拍照片、車牌號碼000-0000號、000-0000、000-0000
    、0000-00、00-0000、000-0000、000-0000、000-0000號之
    車輛詳細資料報表、臺中市○○○○○○○○○○○○○○○○○○○○○○○○○○○○
    ○○○○○○○區○○路0段000號之現場照片、臺中市政府警察局清
    水分局偵查隊查獲涉嫌毒品危害防制條例案毒品初步檢驗報
    告單、台中市政府警察局清水分局108年12月4日偵查報告、
    車牌號碼000-0000號自用小客車車行紀錄、證人○○○與被告m
    essenger對話紀錄、證人○○○與被告messenger對話紀錄及比
    對車牌號碼000-0000號自用小客車車行紀錄、證人○○○之詮
    昕科技股份有限公司(下稱詮昕公司)108年12月20日報告編
    號8C090010號濫用藥物尿液檢驗報告、證人○○○之詮昕公司1
    08年12月20日報告編號8C090015號濫用藥物尿液檢驗報告、
    證人○○○之詮昕公司108年12月20日報告編號8C090020號濫用
    藥物尿液檢驗報告、證人○○○之詮昕公司108年12月20日報告
    編號8C090022號濫用藥物尿液檢驗報告、證人○○○之詮昕公
    司108年12月20日報告編號8C090025號濫用藥物尿液檢驗報
    告、證人○○○之詮昕公司108年12月20日報告編號8C090014號
    濫用藥物尿液檢驗報告、證人○○○之詮昕公司108年12月20日
    報告編號8C090018號濫用藥物尿液檢驗報告、證人○○○之詮
    昕科公司108年12月20日報告編號8C090016號濫用藥物尿液
    檢驗報告、衛生福利部草屯療養院109年2月5日草療鑑字第1
    090100381號鑑驗書、扣案毒品及物品照片、108年11月16日
    1時54分監視器畫面翻拍照片、衛生福利部草屯療養院109年
    5月11日草療鑑字第1090500032號鑑驗書等在卷可稽，並有
    如附表三所示之物扣案可資佐證，足認被告前開所為之任意
    性自白與事實相符，堪以採信。
三、衡以近年來毒品之濫用，危害國民健康與社會安定日益嚴重
    ，治安機關對於販賣或施用毒品之犯罪行為，無不嚴加查緝
    ，各傳播媒體對於政府大力掃毒之決心亦再三報導，已使毒
    品不易取得且物稀價昂，苟販毒者於有償交付毒品予買受人
    之交易過程中無利可圖，縱屬至愚，亦無甘冒被取締移送法
    辦判處重刑之危險而平白從事上開毒品交易之理。是其販入
    之價格必較其出售之價格為低，而有從中賺取買賣價差牟利
    之意圖及事實，應屬合理認定。又販賣毒品因係違法行為，
    非可公然為之，而毒品亦無公定價格，係可任意分裝增減分
    量，且每次買賣之價格、數量，亦隨時依雙方之關係深淺、
    資力、需求量、對行情之認知、來源是否充裕、查緝是否嚴
    緊、購買者被查獲時供述購買對象之可能風險之評估等因素
    ，而異其標準，機動調整，非可一概論之。從而販賣之利得
    ，除非經行為人詳細供出各次所販賣之毒品之進價及售價，
    且數量俱臻明確外，實難察得其交易實情，然販賣者從價差
    或量差中牟利，方式雖異，惟其販賣行為在意圖營利則屬同
    一。從而，舉凡有償交易，除足以反證其確係另基於某種非
    圖利本意之關係外，通常尚難因無法查悉其精確之販入價格
    ，作為是否高價賣出之比較，諉以無營利之意思而阻卻販賣
    犯行之追訴。本件依證人○○○、○○○、○○○、○○○、○○○、○○○、
    ○○○、○○○等人所述，其等與被告並無特別關係，非屬至親，
    復無其他利害關係，如被告並無利得，豈會甘冒訴追重刑之
    風險，僅在與購毒者與其聯繫後，率而將其向他人取得之第
    二級毒品甲基安非他命以原價或低於原價方式轉讓交付予上
    開證人之理？足認被告確有從中賺取買賣價差或量差之營利
    意圖無訛。從而，本案事證明確，被告前開犯行，均堪認定
    ，應予依法論科。
四、新舊法比較：
(一)按行為後法律有變更者，適用行為時之法律，但行為後之法
    律有利於行為人者，適用最有利於行為人之法律，刑法第2
    條第1項定有明文，此乃規範行為後法律變更所生新舊法比
    較適用之準據法。該條規定所稱「行為後法律有變更者」，
    係指犯罪構成要件有擴張、減縮，或法定刑度有變更等情形
    ，故行為後應適用之法律有上述變更之情形者，法院應綜合
    其全部罪刑之結果而為比較適用。
(二)查被告行為後，毒品危害防制條例業經總統於109年1月15日
    以華總一義字第10900004091號令修正公布第2、4、9、11、
    15、17至20、21、23、24、27、28、32-1、33-1、34、36條
    條文，並增訂第35條之1，除第18、24、33-1條施行日期由
    行政院定之外，其餘自公布後6個月即109年7月15日起生效
    施行。修正前毒品危害防制條例第4條第2項原規定：「製造
    、運輸、販賣第二級毒品者，處無期徒刑或7年以上有期徒
    刑，得併科新臺幣1千萬元以下罰金」，修正後毒品危害防
    制條例第4條第2項則規定：「製造、運輸、販賣第二級毒品
    者，處無期徒刑或10年以上有期徒刑，得併科新臺幣1千5百
    萬元以下罰金」，經新舊法比較後，因上開修正後之毒品危
    害防制條例相關規定並未較有利於被告，故被告之販賣第二
    級毒品之犯行，應適用修正前毒品危害防制條例之規定。
(三)又毒品危害防制條例第17條第2項亦有修正，修正前之毒品
    危害防制條例第17條第2項原規定：「犯第4條至第8條之罪
    於偵查及審判中均自白者，減輕其刑」，修正後之條文則為
    ：「犯第4條至第8條之罪於偵查及歷次審判中均自白者，減
    輕其刑」，修正後之規定須歷次審判均自白始能減刑，其要
    件較為嚴格，經新舊法比較結果，修正後之規定並未較有利
    於被告，亦應適用修正前之毒品危害防制條例第17條第2項
    之規定。　　
五、論罪科刑：
(一)按甲基安非他命為安非他命之衍生物，屬安非他命類之藥品
    ，前經衛生福利部先後於69年12月8日、75年7月11日公告列
    入藥物藥商管理法第16條第1款(即現行藥事法第22條第1項
    第1款)禁藥管理，嗣於79年10月9日再以衛署藥字第904142
    號公告，列入麻醉藥品管理條例(即現行管制藥品管理條例)
    第2條第4款所定之「化學合成類麻醉藥品」管理，並明定於
    管制藥品管理條例第3條所指「管制藥品」(即藥事法第11條
    之管制藥品)。嗣於87年5月20日毒品危害防制條例修正公布
    後，雖將甲基安非他命列入第二級毒品，但上開列入藥事法
    禁藥管理之公告並未廢止，是甲基安非他命仍屬藥事法所定
    之禁藥。又按藥事法第83條第1項規定之轉讓禁藥法定本刑
    係「7年以下有期徒刑，得併科5000萬元以下罰金」，較諸
    毒品危害防制條例第8條第2項法定刑「6月以上5年以下有期
    徒刑，得併科70萬元以下罰金」為重。又毒品之範圍尚包括
    影響精神物質與其製品，而藥事之管理，亦非僅止於藥品之
    管理，毒品未必係經公告之禁藥，禁藥亦未必為毒品，毒品
    危害防制條例與藥事法二者，並無必然之特別法與普通法關
    係。故除轉讓之甲基安非他命數量已達「轉讓毒品加重其刑
    之數量標準」第2條第1項第2款所定之淨重10公克以上，或
    成年人將之轉讓與未成年人，而有應依毒品危害防制條例第
    8條第6項或第9條之規定加重其刑至二分之一，其加重後之
    法定刑較諸藥事法第83條第1項為重者外，自應優先適用藥
    事法第83條第1項之規定處斷。本件被告於本案所轉讓甲基
    安非他命之數量僅有供施用1次的量，為被告所不爭執，顯
    未達淨重10公克以上，且證人○○○、○○○、○○○均非未成年人
    ，有其等之年籍資料在卷可稽，被告於本案各次轉讓甲基安
    非他命之犯行，自應優先適用藥事法第83條第1項之轉讓禁
    藥罪論處。
(二)查甲基安非他命係行政院依毒品危害防制條例第2條第3項規
    定公告屬同條例第2條第2項第2款之第二級毒品；亦經衛生
    福利部明令公告列為禁藥管理，屬藥事法第22條第1項第1款
    所規定之禁藥。核被告於如附表一所示之所為，均係犯修正
    前毒品危害防制條例第4條第2項之販賣第二級毒品罪；被告
    於如附表二所示之所為，均係犯藥事法第83條第1項之轉讓
    禁藥罪；被告於犯罪事實㈢之所為，則係犯修正前毒品危害
    防制條例第4條第2項之販賣第二級毒品罪及藥事法第83條第
    1項之轉讓禁藥罪。
(三)被告各次為販賣第二級毒品甲基安非他命，而非法持有甲基
    安非他命之低度行為，各為其販賣之高度行為所吸收，均不
    另論罪。而藥事法並未處罰單純持有禁藥之行為，是被告自
    不生持有禁藥甲基安非他命之低度行為，為轉讓之高度行為
    所吸收之問題。
(四)被告於犯罪事實㈢之所為，係在同一時間、地點，針對同一
    對象即證人○○○觸犯販賣第二級毒品及轉讓禁藥罪，為想像
    競合犯，應依刑法第55條前段規定，從一重之販賣第二級毒
    品罪處斷。
(五)再被告於如附表一所犯之販賣第二級毒品罪(共31罪)、於如
    附表二所犯之轉讓禁藥罪(共3罪)、於犯罪事實㈢所犯之販
    賣第二級毒品罪(1罪)間，其各次犯罪之時間、地點截然可
    分，主觀上顯非出於一次之決意，而係出於各別之犯意，應
    予分論併罰。
六、刑之加減：
(一)被告前因違反毒品危害防制條例案件，經臺灣臺中地方法院
    以105年度沙簡字第458號判決判處有期徒刑5月確定(下稱甲
    案)；復因違反毒品危害防制條例案件，經臺灣臺中地方法
    以106年度沙簡字第41號、106年度中簡字第950號、106年度
    中簡字第1156號判決分別判處有期徒刑5月、5月、6月確定
    ，上開3罪並經臺灣臺中地方法院以106年度聲字第3348號裁
    定應執行有期徒刑1年1月確定(下稱乙案)，上開甲案、乙案
    經接續執行，於107年8月2日易科罰金執行完畢；其再因違
    反毒品危害防制條例案件，經臺灣臺中地方法院以108年度
    易字第693號判決判處有期徒刑4月確定，於108年9月26日易
    科罰金執行完畢，有臺灣高等法院被告前案紀錄表1份在卷
    可稽。被告於受有期徒刑執行完畢後，5年內故意再犯本案
    有期徒刑以上之各罪，均為累犯，考量刑法第47條累犯加重
    規定之立法理由，係因犯罪行為人之刑罰反應力薄弱，需再
    延長其矯正期間，以助其重返社會，並兼顧社會防衛之效果
    。而被告前案毒品犯罪經有期徒刑執行完畢後，理應產生警
    惕作用而能自我控管，不再觸犯有期徒刑以上之罪，然被告
    卻故意再犯本案有關毒品及禁藥之各罪，且犯案次數多達35
    次，足見被告有其特別惡性，前罪有期徒刑之執行無成效，
    其對於刑罰之反應力顯然薄弱，如加重其所犯法定最低本刑
    ，並無使被告所受刑罰超過其應負擔罪責。除販賣第二級毒
    品之法定刑為無期徒刑部分依法不得加重外，其餘部分依司
    法院大法官釋字第775號解釋意旨，本院認均有必要依刑法
    第47條第1項之規定加重其刑。
(二)被告於如附表一所示及於犯罪事實㈢所示各次販賣第二級毒
    品之犯行，於偵查及審判中均已自白，爰均依修正前毒品危
    害防制條例第17條第2項之規定減輕其刑。　　
(三)按毒品危害防制條例第17條第1項規定：「犯第4條至第8條
    、第10條或第11條之罪，供出毒品來源，因而查獲其他正犯
    或共犯者，減輕或免除其刑。」所稱「供出毒品來源，因而
    查獲其他正犯或共犯」，係指被告供出毒品來源之有關資料
    ，諸如上手之姓名、年籍、住居所、或其他足資辨別之特徵
    等，使調查或偵查犯罪之公務員因而對之發動調查或偵查並
    查獲者，亦即被告之「供出毒品來源」，與調查或偵查犯罪
    之公務員對之發動調查或偵查並進而查獲之間，論理上須具
    有先後且相當之因果關係。又所稱「毒品來源」，係指被告
    原持有供自己犯該條項所列之罪之毒品源自何人之謂。因之
    ，須被告所供出之毒品來源，與其所犯該條項所列之罪有直
    接關聯者，始得適用上開減免其刑之規定。查被告於警詢及
    檢察官偵訊時，供稱其所持有之甲基安非他命，係於107年9
    月至108年12月間，向綽號「小惠」之○○○購買等語（見偵字
    第34835卷二第6至7、13至14、582至583、603至607頁），
    嗣經原審函詢就被告供出毒品來源○○○之偵辦情形，臺中市
    政府警察局清水分局業依被告之供述查獲毒品上手○○○，且
    已於109年4月24日移送臺灣臺中地方檢察署偵辦等情，有臺
    中市政府警察局清水分局109年6月20日中市警清分偵字第10
    90017618號函檢附○○○之移送書、○○○之警詢筆錄在卷可稽（
    見原審卷第127至144頁）。嗣經該署檢察官偵查結果，以另
    案被告○○○涉嫌於107年9月22日、9月25日(經該案公訴檢察
    官更正為10月25日)、10月28日、11月3日、11月9日、12月6
    日以面交方式販賣甲基安非他命予被告，及於108年8月26日
    、10月22日、11月10日、11月24日、11月26日、11月28日、
    12月2日以包裹寄送方式販賣甲基安非他命予被告，而犯毒
    品危害防制條例第4條第2項之販賣第二級毒品甲基安非他命
    等情提起公訴，有臺灣臺中地方檢察署檢察官109年度偵字
    第13287、13336號起訴書在卷可稽(見原審卷第217至220頁
    ，嗣經臺灣臺中地方法院以109年度訴字第1583號判決判處○
    ○○應執行有期徒刑5年8月確定)，堪認被告確有供出毒品來
    源，因而查獲其他正犯○○○之情，爰就被告於如附表一所示
    及於犯罪事實㈢所示各次販賣第二級毒品犯行，均依毒品危
    害防制條例第17條第1項之規定減輕其刑。
(四)至被告於如附表二所示之轉讓禁藥甲基安非他命犯行，因藥
    事法第83條第1項轉讓禁藥與毒品危害防制條例第8條第2項
    轉讓第二級毒品之法規競合關係，既擇一適用藥事法第83條
    第1項規定論處罪刑，縱被告於偵查及審判中均自白犯行，
    且有供出毒品來源，因而查獲其他正犯○○○之情，然基於法
    律整體適用不得割裂原則，仍無依修正前毒品危害防制條例
    第17條第1項或第2項減輕其刑之餘地，附此說明。
(五)被告就如附表一所示及於犯罪事實㈢所示之販賣第二級毒品
    犯行，有上開刑之加重及減輕事由，應依刑法第71條第1項
    之規定先加重(無期徒刑部分依法不得加重)後減輕之，並依
    刑法第70條規定遞減之。
七、原審經審判結果，就被告如附表二所示之轉讓禁藥部分(即
    原判決附表五編號33、35、36部分)，以被告該部分之犯罪
    事證明確，適用藥事法第83條第1項，刑法第11條、第47條
    第1項等規定，審酌禁藥對社會秩序及國民健康危害至深且
    鉅，嚴重影響社會治安，被告明知禁藥對人體健康戕害甚鉅
    ，竟無視國家杜絕禁藥犯罪之禁令，率爾轉讓禁藥予他人，
    肇生他人禁藥之來源，助長禁藥流通、氾濫，戕害國民身心
    健康，實有滋生其他犯罪之可能，其所為實應予非難，惟念
    及被告犯後坦承犯行，犯後態度尚佳，兼衡其於原審自陳之
    學歷、經歷、家庭經濟狀況（見原審卷第460頁），暨被告
    本案犯罪動機、手段、轉讓之禁藥數量、對象、次數、所生
    之危害等一切情狀，分別量處如原判決附表五編號33、35、
    36(即本判決附表五編號32至34)所示之刑。另就沒收部分，
    以扣案如附表三編號4、5所示之玻璃吸食器1組、吸食器2組
    ，均係被告所有供其轉讓禁藥犯行所用之物，應依刑法第38
    條第2項前段規定，於其所犯各次轉讓禁藥之罪名項下，予
    以宣告沒收。核原審此部分之認事用法並無違誤，量刑亦確
    依刑法第57條之規定詳予審酌各項量刑因素，而無偏重不當
    情事。被告提起上訴，仍以其自始坦承轉讓禁藥犯行，態度
    良好，所轉讓之對象、次數及數量非多，並無其他不法目的
    ，原審所量處之刑度過重等語，指摘原審此部分之判決不當
    ，經核並無可採，其此部分之上訴並無理由，應予駁回。
八、原審經審判結果，以被告上開販賣第二級毒品罪(即原判決
    附表五編號1至32、34)部分均事證明確，予以論罪科刑，固
    非無見，然查：⑴毒品危害防制條例關於販賣毒品罪之成立
    ，係以行為人主觀上有營利意圖，客觀上有販入或賣出該條
    例所規定之毒品，或二者兼而有之者為其構成要件。故行為
    人於行為時，其主觀上有無此項營利之意圖，自應於科刑判
    決之事實欄內詳為記載，然後於理由內說明其憑以認定之證
    據，始為合法。原判決於犯罪事實欄，固記載被告明知甲基
    安非他命係毒品危害防制條例第2條第2項第2款所列管之第
    二級毒品，不得意圖營利而販賣，仍基於販賣第二級毒品甲
    基安非他命以營利之個別犯意，分別販賣第二級毒品甲基安
    非他命予如附表一所示之人等旨，但其於理由欄內，對於何
    以認定被告主觀上有營利意圖乙節，則未為任何論述說明，
    自有判決理由不備之違法；⑵本件依證人即購毒者○○○於警詢
    證稱：我直接去被告家向被告購買毒品，我都騎乘我所有白
    色機車去被告家。被告有臉書通訊軟體，我未曾以臉書通訊
    軟體或其他通訊軟體方式向被告購買毒品等語(見偵字第290
    9號卷第87、90、91頁)；於檢察官偵查中證稱：我都直接去
    被告家購買毒品。我第一次想要購買毒品，問被告要怎麼跟
    他聯絡，被告告訴我要買毒品就是直接到他家。我都是看他
    車子在不在，有就直接去找他，沒有就走了。被告有跟我說
    過不要用網路通訊軟體提到毒品的事情，所以我通通沒有用
    這些軟體跟他聯繫買毒品的事情，就直接去他家等語(見偵
    字第34835號卷一第414至146頁)可知，證人○○○於購買毒品
    之過程中，並未曾使用任何通訊軟體與被告聯繫，而係直接
    前往被告家向被告購買毒品，自無證據證明被告曾經使用扣
    案如附表三編號2所示之行動電話與證人○○○聯繫以販賣毒品
    ，原審於被告販賣第二級毒品予證人○○○(附表五編號15至19
    )之各次犯行項下，併予宣告沒收該支行動電話，亦有未洽
    ；⑶被告於犯罪事實㈢之所為，係在同一時間、地點，針對
    同一對象即證人○○○觸犯販賣第二級毒品及轉讓禁藥罪，應
    論以想像競合犯，原審認應予分論併罰，同有未當。被告提
    起上訴，以其販賣第二級毒品之交易金額不高，犯罪時間不
    長，並非大盤交易者或毒梟，且所販賣之對象原本即有施用
    毒品之習慣，並非被告積極兜售，被告本身也沾染毒癮，惡
    性及情節應較輕微，再被告已坦承全部犯行，深感悔悟，自
    應以較低之非難評價等情，而指摘原審所定之執行刑過重，
    固無可採，然原判決既有上揭瑕疵可指，自屬無可維持，應
    由本院將原判決關於其附表五編號1至32、34所示及執行刑
    部分，均予以撤銷。爰審酌被告明知甲基安非他命為列管之
    第二級毒品，具有成癮性，服用後會產生依賴性、耐藥性，
    且戒癮不易，嚴重影響他人之身心健康，竟無視國家杜絕毒
    品犯罪之禁令，販賣第二級毒品以牟利，危害社會治安助長
    毒品氾濫，嚴重影響社會治安，並使購買毒品者沈迷於毒癮
    而無法自拔，直接戕害國民身心健康，所為實值非難；惟念
    及被告犯後能坦承犯行，犯後態度尚可，並考量被告所販賣
    第二級毒品之次數、數量、交易金額、犯罪動機、情節等情
    ；兼衡被告於原審自陳之智識程度、家庭經濟狀況等一切情
    狀，分別量處主文第2項所示之刑。
九、被告上訴駁回與撤銷改判部分所處之刑，本院審酌被告行為
    之次數共35次、犯罪類型均係侵害社會法益，對於危害法益
    之加重效應，以被告之年齡，若定以過重之應執行刑，其效
    用可能隨著長期刑之執行，等比例地大幅下跌，效用甚低，
    對被告教化效果不佳，亦加重國家財政無益負擔，有害被告
    日後回歸社會等情狀，定其應執行之刑如主文第4項所示。
十、沒收部分：
(一)按犯毒品危害防制條例第4條至第9條、第12條、第13條或第
    14條第1項、第2項之罪者，其供犯罪所用之物，不問屬於犯
    罪行為人與否，均沒收之，毒品危害防制條例第19條第1項
    定有明文。扣案如附表三編號2所示之行動電話1支，均係供
    被告於附表一編號1至14、20至31及犯罪事實㈢所示販賣第
    二級毒品犯行之用；扣案如附表三編號3所示之分裝夾鏈袋1
    包，亦係供被告於附表一編號1至至31及犯罪事實㈢所示販
    賣第二級毒品犯行之用；扣案如附表三編號4、5所示之玻璃
    吸食器1組、吸食器2組，則係供被告於犯罪事實㈢所示販賣
    第二級毒品犯行之用，業據被告於原審所自陳（見原審卷第
    102至103、207至208頁），自應適用毒品危害防制條例第19
    條第1項規定，不問屬於犯罪行為人與否，於其上開所犯各
    次販賣第二級毒品罪名項下，予以宣告沒收。
(二)按查獲之第一級、第二級毒品及專供製造或施用第一級、第
    二級毒品之器具，不問屬於犯罪行為人與否，均沒收銷燬之
    ，修正後毒品危害防制條例第18條第1項前段定有明文。復
    按以營利為目的販入毒品，經多次販賣後，持有剩餘毒品被
    查獲者，其各次販賣毒品行為如併合處罰，該持有剩餘毒品
    之低度行為，應僅為最後一次販賣毒品之高度行為所吸收，
    不另論罪。故就該查獲之剩餘毒品，祗能於最後一次之販賣
    毒品罪宣告沒收銷燬，不得於各次販賣毒品罪均宣告沒收銷
    燬。扣案如附表三編號1所示之第二級毒品甲基安非他命4包
    ，均係被告於犯罪事實㈢販賣予證人○○○後所剩餘之毒品，
    業據被告自陳在卷（見原審卷第102、208頁），為查獲之第
    二級毒品，應依毒品危害防制條例第18條第1項前段規定，
    不問屬於犯罪行為人與否，予以宣告沒收銷燬之。用以盛裝
    上開毒品之包裝袋，因與盛裝之毒品在物理上無法析離，自
    應視為毒品之部分，亦應依毒品危害防制條例第18條第1項
    前段之規定，併予宣告沒收銷燬之。上開毒品鑑驗耗用之部
    分因已滅失，不另為沒收銷燬之諭知。
(三)關於販賣毒品所得部分，被告於如附表一編號1至20、22、2
    4至26、29至31所示各次販賣第二級毒品甲基安非他命之所
    得，雖均未扣案，然均屬於被告所有，如宣告沒收或追徵，
    核無刑法第38條之2第2項所定「過苛之虞」、「欠缺刑法上
    之重要性」、「犯罪所得價值低微」或「為維持受宣告人生
    活條件之必要」情形，自應依刑法第38條之1第1項前段規定
    ，於其所犯各次罪名項下分別宣告沒收，並均依同條第3項
    之規定，諭知於全部或一部不能沒收或不宜執行沒收時，追
    徵其價額。
(四)至扣案如附表四所示之物，被告於原審均否認與其本案販賣
    第二級毒品或轉讓禁藥之犯行有關（見原審卷第102至103、
    207至208頁），且復查無積極證據證明與被告本件各次販賣
    第二級毒品或轉讓禁藥之犯行有關，爰均不予以諭知沒收銷
    燬或沒收。
(五)本案撤銷改判與上訴駁回部分所宣告之多數沒收，應適用刑
    法第40條之2第1項之規定併執行之，且毋庸於主文諭知「沒
    收部分併執行之」。
十一、被告經合法傳喚，無正當之理由不到庭，爰不待其陳述逕
      行一造辯論而為判決。
據上論斷，應依刑事訴訟法第371條、第368條、第369條第1項前
段、第364條、第299條第1項前段，毒品危害防制條例第4條第2
項(修正前)、第17條第1項、第2項(修正前)、第18條第1項前段
、第19條第1項，藥事法第83條第1項，刑法第2條第1項前段、第
11條、第47條第1項、第55條、第51條第5款、第38條第4項、
第38條之1第1項、第3項、第40條之2第1項，判決如主文。
本案經檢察官陳佞如提起公訴，檢察官乙○○到庭執行職務。
中　　華　　民　　國　　110 　年　　5 　　月　　18　　日
            刑事第四庭     審判長法　官   蔡  名  曜
                                 法　官   黃  玉  琪
                                 法　官   林  宜  民
以上正本證明與原本無異。
如不服本判決應於收受送達後20日內向本院提出上訴書狀，其未
敘述上訴理由者，並得於提起上訴後20日內向本院補提理由書（
均須按他造當事人之人數附繕本）「切勿逕送上級法院」。

                                 書記官   謝  安  青
　　　　　　　　　　　　　　　　 
中　　華　　民　　國　　110 　年　　5 　　月　　18　　日

附錄論罪科刑法條
修正前毒品危害防制條例第4條第2項
製造、運輸、販賣第二級毒品者，處無期徒刑或七年以上有期徒
刑，得併科新臺幣一千萬元以下罰金。

藥事法第83條第1項
明知為偽藥或禁藥，而販賣、供應、調劑、運送、寄藏、牙保、
轉讓或意圖販賣而陳列者，處7年以下有期徒刑，得併科新臺幣5
千萬元以下罰金。








附表一（被告販賣甲基安非他命部分）：
編號 交易對象 時間 地點 犯罪方式 交易金額（新臺幣） 交易數量 1 ○○○ 107年11月某日 臺中市○○區焚化爐附近道路會合，並收取價金4500元 甲○○以其持用之門號0000000000號行動電話(IMEI碼：000000000000000)之FACETIME軟體與○○○聯絡 4500元 甲基安非他命1包（約1.7公克） 2 ○○○ 107年12月某日 臺中市○○區焚化爐附近道路會合，並收取價金4500元 甲○○以上開行動電話之FACETIME軟體與○○○聯絡 4500元 甲基安非他命1包（約1.7公克） 3 ○○○ 108年1月某日 臺中市○○區焚化爐附近道路會合，並收取價金4500元 甲○○以上開行動電話之FACETIME軟體與○○○聯絡 4500元 甲基安非他命1包（約1.7公克） 4 ○○○ 108年2月某日 臺中市○○區焚化爐附近道路會合，並收取價金4500元 甲○○以上開行動電話之FACETIME軟體與○○○聯絡 4500元 甲基安非他命1包（約1.7公克） 5 ○○○ 108年3月1日至同月8日間之某日 臺中市○○區焚化爐附近道路會合，並收取價金4500元 甲○○以上開行動電話之FACETIME軟體與○○○聯絡 4500元 甲基安非他命1包（約1.7公克） 6 ○○○ 108年7月9日至同月31日間之某日 臺中市○○區焚化爐附近道路會合，並收取價金4500元 甲○○以上開行動電話之FACETIME軟體與○○○聯絡 4500元 甲基安非他命1包（約1.7公克） 7 ○○○ 108年8月30日凌晨1時38分 臺中市○○區焚化爐附近道路會合，並收取價金4500元 甲○○以上開行動電話之FACETIME軟體與○○○聯絡 4500元 甲基安非他命1包（約1.7公克） 8 ○○○ 108年9月間某日 臺中市○○區焚化爐附近道路會合，並收取價金4500元 甲○○以上開行動電話之FACETIME軟體與○○○聯絡 4500元 甲基安非他命1包（約1.7公克） 9 ○○○ 108年10月間某日 臺中市○○區焚化爐附近道路會合，並收取價金4500元 甲○○以上開行動電話之FACETIME軟體與○○○聯絡 4500元 甲基安非他命1包（約1.7公克） 10 ○○○ 108年11月23日至26日間某日 臺中市○○區焚化爐附近道路會合，並收取價金4500元 甲○○以上開行動電話之FACETIME軟體與○○○聯絡 4500元 甲基安非他命1包（約1.7公克） 11 ○○○ 108年10月2日中午12時58分許 ○○○駕駛車號000-0000號自小客車至被告甲○○位於臺中市○○區○○路0段000號住處內，甲○○並收取價金1000元。 甲○○以上開行動電話之FACETIME軟體與○○○聯絡 1000元 甲基安非他命1小包 12 ○○○ 108年10月3日下午4時35許 ○○○騎乘車號000-0000號普通重型機車至被告甲○○位於臺中市○○區○○路0段000號住處外之巷子，並坐上甲○○之車子，甲○○收取價金1000元。 甲○○以上開行動電話之FACETIME軟體與○○○聯絡 1000元 甲基安非他命1小包 13 ○○○ 108年11月15日下午5時37分許 ○○○騎乘車號000-0000號普通重型機車至甲○○位於臺中市○○區處外之巷子，甲○○並收取價金500元。 甲○○以上開行動電話之FACETIME軟體與○○○聯絡 500元 甲基安非他命1小包 14 ○○○ 108年12月6日下午4時18許 ○○○騎乘車號000-0000號普通重型機車至甲○○位於臺中市○○區○○路0段000號住處外之巷子，甲○○並收取價金500元。 甲○○以上開行動電話之FACETIME軟體與○○○聯絡 500元 甲基安非他命1小包 15 ○○○ 108年11月11日晚上8時29分許 甲○○位於臺中市○○區○○路0段000號住處外，甲○○並收取價金1000元 ○○○騎駛車號000-000號普通重型機車直接至甲○○位於臺中市○○區○○路0段000號住處內找甲○○ 1000元 甲基安非他命1小包 16 ○○○ 108年11月16日凌晨1時56分許 甲○○位於臺中市○○區○○路0段000號住處外，甲○○並收取價金1000元。 ○○○騎駛車號000-000號普通重型機車直接至甲○○位於臺中市○○區○○路0段000號住處內找甲○○ 1000元 甲基安非他命1小包 17 ○○○ 108年7月中某日 甲○○位於臺中市○○區○○路0段000號住處外，甲○○並收取價金1000元。 ○○○至甲○○位於臺中市○○區○○路0段000號住處外 1000元 甲基安非他命1小包 18 ○○○ 108年7月底某日 甲○○位於臺中市○○區○○路0段000號住處外，甲○○並收取價金1000元。 ○○○至甲○○位於臺中市○○區○○路0段000號住處外 1000元 甲基安非他命1小包 19 ○○○ 108年10月間某日 甲○○位於臺中市○○區○○路0段000號住處外，甲○○並收取價金1000元。 ○○○至甲○○位於臺中市○○區○○路0段000號住處外 1000元 甲基安非他命1小包 20 ○○○ 108年11月15日下午5時59分許 ○○○駕駛車號000-0000號自小客車至被告甲○○位於臺中市○○區○○路0段000號住處外，甲○○在○○○車上並收取價金1000元。 甲○○以上開行動電話之LINE通訊軟體與○○○聯絡 1000元 甲基安非他命1小包 21 ○○○ 108年11月17日晚上10時48分許 ○○○駕駛車號000-0000號自小客車至被告甲○○位於臺中市○○區○○路0段000號住處內。甲○○尚未收取價金。 甲○○以上開行動電話之LINE通訊軟體與○○○聯絡 1000元 甲基安非他命1小包 22 ○○○ 108年11月22日凌晨0時35分許 甲○○與○○○駕車至臺中市○○區○○路街0段000巷00號荷蘭村汽車旅館附近道路會合，甲○○並收取價金2000元。 甲○○以上開行動電話之LINE通訊軟體與○○○聯絡 2000元 甲基安非他命1包 23 ○○○ 108年12月3日凌晨1時15分許 ○○○駕車至被告甲○○位於臺中市○○區○○路街0段000號住處門口。甲○○尚未收取價金。 ○○○以上開行動電話之網路電話與被告甲○○聯絡 2000元 甲基安非他命1包 24 ○○○ 108年11月8日下午7時許 甲○○駕駛車號000-0000號自小客車（○○○所有）至○○○位於臺中市○○區○○路0段000巷00號住處外，並收取價金1000元。 甲○○以上開行動電話之LINE通訊軟體與○○○聯絡 1000元 甲基安非他命1小包 25 ○○○ 108年11月15日晚上8時47分許 ○○○駕駛車號000-0000號自小客車至被告甲○○位於臺中市○○區○○路0段000號住處外，甲○○並收取價金1000元。 ○○○以上開行動電話之LINE通訊軟體與甲○○聯絡 1000元 甲基安非他命1小包 26 ○○○ 108年11月21日下午4時許 甲○○駕駛車號000-0000號自小客車至○○○位於臺中市○○區○○路0段000巷00號住處附近道路，並收取價金1000元。 甲○○以上開行動電話之LINE通訊軟體與○○○聯絡 1000元 甲基安非他命1小包 27 ○○○ 108年12月5日下午4時許 甲○○駕駛車號000-0000號自小客車，○○○駕駛車號000-0000號自小客車至○○○位於臺中市○○區○○路0段000巷00號住處附近道路。甲○○尚未收取價金。 甲○○以上開行動電話之LINE通訊軟體與○○○聯絡 2000元 甲基安非他命1包 28 ○○○ 108年11月16日晚上7時48分許 ○○○駕駛車號0000-00號自小客車至被告甲○○位於臺中市○○區○○路0段000號住處外，被告甲○○靠在上開自小客車駕駛座之車窗，甲○○並收取價金1000元。 甲○○以上開行動電話之LINE通訊軟體與○○○聯絡 1000元 甲基安非他命1小包 29 真實姓名年籍不詳綽號「方威」之成年男子 108年11月14日凌晨1時54分許 ○○○駕駛車號000-0000號自小客車附載「方威」至被告甲○○位於臺中市○○區○○路0段000號住處內，甲○○並收取價金1000元。 甲○○以上開行動電話之FACETIME軟體與「方威」聯絡 1000元 甲基安非他命1小包（含袋重0.4公克） 30 ○○○ 108年11月12日中午12時36分許 ○○○駕駛車號0000-00號自小客車至被告甲○○位於臺中市○○區○○路0段000號住處外，甲○○並收取價金1000元。 甲○○以上開行動電話之LINE通訊軟體與○○○聯絡 1000元 甲基安非他命1小包(約0.4公克) 31 ○○○ 108年11月15日晚上9時15分許 ○○○駕駛車號0000-00號自小客車至被告甲○○位於臺中市○○區○○路0段000號住處外，由女友○○○下車向甲○○拿甲基安非他命，甲○○並收取價金1000元。 甲○○以上開行動電話之LINE通訊軟體與○○○聯絡 1000元 甲基安非他命1小包(約0.4公克) 

附表二（被告無償轉讓甲基安非他命部分）：
編號 轉讓對象 時間 地點 聯絡方式 1 ○○○ 108年11月16日晚上11時10分許 甲○○位於臺中市○○區○○路街0段000號住處內 ○○○駕駛車號000-0000號自小客車至左列地點，甲○○於左列時間、地點將甲基安非他命放在甲○○所有之吸食器內供○○○當場吸食 2 ○○○ 108年11月14日晚上11時20分許 甲○○位於臺中市○○區○○路0段000號住處內 ○○○至左列地點，甲○○於左列時間、地點，提供摻有甲基安非他命之吸食器供○○○當場施用 3 ○○○ 108年10月3日中午12時50分許 甲○○位於臺中市○○區○○路0段000號住處內 ○○○至左列地點，甲○○於左列時間、地點，提供摻有甲基安非他命之吸食器供○○○當場施用 












附表三（應沒收之物）：
編號 物品名稱及數量 檢驗結果 備註 供犯罪所用 1 甲基安非他命4包 檢品編號︰B0000000（編號1）檢品外觀︰透明結晶送驗數量︰0.1659公克（淨重）驗餘數量：0.1627公克（淨重）檢出結果︰二級毒品甲基安非他命 1.衛生福利部草屯療養院109年2月5日草療鑑字第1090100381號鑑驗書（2909號偵卷第377頁） 2.衛生福利部草屯療養院109年5月11日草療鑑字第1090500032號鑑驗書（原審卷第81至83頁） 於108年12月6日販賣所剩餘   檢品編號︰B0000000（編號2）檢品外觀︰透明結晶送驗數量︰1.5111公克（淨重）驗餘數量：1.5096公克（淨重）檢出結果︰二級毒品甲基安非他命     檢品編號︰B0000000（編號3）檢品外觀︰透明結晶送驗數量︰1.5154公克（淨重）驗餘數量：1.5141公克（淨重）檢出結果︰二級毒品甲基安非他命     檢品編號︰B0000000（編號4）檢品外觀︰透明結晶送驗數量︰1.4787公克（淨重）驗餘數量：1.4767公克（淨重）檢出結果︰二級毒品甲基安非他命   2 IPHONEX白色行動電話1支（編號甲，IMEL：000000000000000號）  被告所有 附表一附表二 3 分裝夾鍊袋1包  被告所有 附表一 4 玻璃球吸食器1組  被告所有 附表二 5 毒品吸食器2組  被告所有 附表二 













附表四（不予沒收之物）：
編號 物品名稱及數量 1 第三級毒品愷他命1罐(驗餘淨重4.5公克) 2 愷他命殘渣罐1罐 3 K盤1組 4 IPHONE11紅色行動電話1支（編號乙，○○○所有）、IPHONE黑色行動電話1支(編號丙，○○○所有)、IPHONE11白色行動電話1支(編號丁，○○○所有) 5 新臺幣22,400元(○○○所有) 6 黑色豐田自用小客車1部（000-0000號，車主○○○，已責付臺中市政府警察局清水分局保管中） 
















附表五：
編號 犯罪事實 所犯罪名、諭知之主刑及沒收 1 附表一編號1 甲○○販賣第二級毒品，累犯，處有期徒刑壹年陸月。扣案如附表三編號2、3所示之物均沒收；未扣案犯罪所得新臺幣肆仟伍佰元沒收，於全部或一部不能沒收或不宜執行沒收時，追徵其價額。 2 附表一編號2 甲○○販賣第二級毒品，累犯，處有期徒刑壹年陸月。扣案如附表三編號2、3所示之物均沒收；未扣案犯罪所得新臺幣肆仟伍佰元沒收，於全部或一部不能沒收或不宜執行沒收時，追徵其價額。 3 附表一編號3 甲○○販賣第二級毒品，累犯，處有期徒刑壹年陸月。扣案如附表三編號2、3所示之物均沒收；未扣案犯罪所得新臺幣肆仟伍佰元沒收，於全部或一部不能沒收或不宜執行沒收時，追徵其價額。 4 附表一編號4 甲○○販賣第二級毒品，累犯，處有期徒刑壹年陸月。扣案如附表三編號2、3所示之物均沒收；未扣案犯罪所得新臺幣肆仟伍佰元沒收，於全部或一部不能沒收或不宜執行沒收時，追徵其價額。 5 附表一編號5 甲○○販賣第二級毒品，累犯，處有期徒刑壹年陸月。扣案如附表三編號2、3所示之物均沒收；未扣案犯罪所得新臺幣肆仟伍佰元沒收，於全部或一部不能沒收或不宜執行沒收時，追徵其價額。 6 附表一編號6 甲○○販賣第二級毒品，累犯，處有期徒刑壹年陸月。扣案如附表三編號2、3所示之物均沒收；未扣案犯罪所得新臺幣肆仟伍佰元沒收，於全部或一部不能沒收或不宜執行沒收時，追徵其價額。 7 附表一編號7 甲○○販賣第二級毒品，累犯，處有期徒刑壹年陸月。扣案如附表三編號2、3所示之物均沒收；未扣案犯罪所得新臺幣肆仟伍佰元沒收，於全部或一部不能沒收或不宜執行沒收時，追徵其價額。 8 附表一編號8 甲○○販賣第二級毒品，累犯，處有期徒刑壹年陸月。扣案如附表三編號2、3所示之物均沒收；未扣案犯罪所得新臺幣肆仟伍佰元沒收，於全部或一部不能沒收或不宜執行沒收時，追徵其價額。 9 附表一編號9 甲○○販賣第二級毒品，累犯，處有期徒刑壹年陸月。扣案如附表三編號2、3所示之物均沒收；未扣案犯罪所得新臺幣肆仟伍佰元沒收，於全部或一部不能沒收或不宜執行沒收時，追徵其價額。 10 附表一編號10 甲○○販賣第二級毒品，累犯，處有期徒刑壹年陸月。扣案如附表三編號2、3所示之物均沒收；未扣案犯罪所得新臺幣肆仟伍佰元沒收，於全部或一部不能沒收或不宜執行沒收時，追徵其價額。 11 附表一編號11 甲○○販賣第二級毒品，累犯，處有期徒刑壹年肆月。扣案如附表三編號2、3所示之物均沒收；未扣案犯罪所得新臺幣壹仟元沒收，於全部或一部不能沒收或不宜執行沒收時，追徵其價額。 12 附表一編號12 甲○○販賣第二級毒品，累犯，處有期徒刑壹年肆月。扣案如附表三編號2、3所示之物均沒收；未扣案犯罪所得新臺幣壹仟元沒收，於全部或一部不能沒收或不宜執行沒收時，追徵其價額。 13 附表一編號13 甲○○販賣第二級毒品，累犯，處有期徒刑壹年參月。扣案如附表三編號2、3所示之物均沒收；未扣案犯罪所得新臺幣伍佰元沒收，於全部或一部不能沒收或不宜執行沒收時，追徵其價額。 14 附表一編號14 甲○○販賣第二級毒品，累犯，處有期徒刑壹年參月。扣案如附表三編號2、3所示之物均沒收；未扣案犯罪所得新臺幣伍佰元沒收，於全部或一部不沒收或不宜執行沒收時，追徵其價額。 15 附表一編號15 甲○○販賣第二級毒品，累犯，處有期徒刑壹年肆月。扣案如附表三編號3所示之物沒收；未扣案犯罪所得新臺幣壹仟元沒收，於全部或一部不能沒收或不宜執行沒收時，追徵其價額。 16 附表一編號16 甲○○販賣第二級毒品，累犯，處有期徒刑壹年肆月。扣案如附表三編號3所示之物沒收；未扣案犯罪所得新臺幣壹仟元沒收，於全部或一部不能沒收或不宜執行沒收時，追徵其價額。 17 附表一編號17 甲○○販賣第二級毒品，累犯，處有期徒刑壹年肆月。扣案如附表三編號3所示之物沒收；未扣案犯罪所得新臺幣壹仟元沒收，於全部或一部不能沒收或不宜執行沒收時，追徵其價額。 18 附表一編號18 甲○○販賣第二級毒品，累犯，處有期徒刑壹年肆月。扣案如附表三編號3所示之物沒收；未扣案犯罪所得新臺幣壹仟元沒收，於全部或一部不能沒收或不宜執行沒收時，追徵其價額。 19 附表一編號19 甲○○販賣第二級毒品，累犯，處有期徒刑壹年肆月。扣案如附表三編號3所示之物沒收；未扣案犯罪所得新臺幣壹仟元沒收，於全部或一部不能沒收或不宜執行沒收時，追徵其價額。 20 附表一編號20 甲○○販賣第二級毒品，累犯，處有期徒刑壹年肆月。扣案如附表三編號2、3所示之物均沒收；未扣案犯罪所得新臺幣壹仟元沒收，於全部或一部不能沒收或不宜執行沒收時，追徵其價額。 21 附表一編號21 甲○○販賣第二級毒品，累犯，處有期徒刑壹年參月。扣案如附表三編號2、3所示之物均沒收。 22 附表一編號22 甲○○販賣第二級毒品，累犯，處有期徒刑壹年伍月。扣案如附表三編號2、3所示之物均沒收；未扣案犯罪所得新臺幣貳仟元沒收，於全部或一部不能沒收或不宜執行沒收時，追徵其價額。 23 附表一編號23 甲○○販賣第二級毒品，累犯，處有期徒刑壹年參月。扣案如附表三編號2、3所示之物均沒收。 24 附表一編號24 甲○○販賣第二級毒品，累犯，處有期徒刑壹年肆月。扣案如附表三編號2、3所示之物均沒收；未扣案犯罪所得新臺幣壹仟元沒收，於全部或一部不能沒收或不宜執行沒收時，追徵其價額。 25 附表一編號25 甲○○販賣第二級毒品，累犯，處有期徒刑壹年肆月。扣案如附表三編號2、3所示之物均沒收；未扣案犯罪所得新臺幣壹仟元沒收，於全部或一部不能沒收或不宜執行沒收時，追徵其價額。 26 附表一編號26 甲○○販賣第二級毒品，累犯，處有期徒刑壹年肆月。扣案如附表三編號2、3所示之物均沒收；未扣案犯罪所得新臺幣壹仟元沒收，於全部或一部不能沒收或不宜執行沒收時，追徵其價額。 27 附表一編號27 甲○○販賣第二級毒品，累犯，處有期徒刑壹年參月。扣案如附表三編號2、3所示之物均沒收。 28 附表一編號28 甲○○販賣第二級毒品，累犯，處有期徒刑壹年肆月。扣案如附表三編號2、3所示之物均沒收；未扣案犯罪所得新臺幣壹仟元沒收，於全部或一部不能沒收或不宜執行沒收時，追徵其價額。 29 附表一編號29 甲○○販賣第二級毒品，累犯，處有期徒刑壹年肆月。扣案如附表三編號2、3所示之物均沒收；未扣案犯罪所得新臺幣壹仟元沒收，於全部或一部不能沒收或不宜執行沒收時，追徵其價額。 30 附表一編號30 甲○○販賣第二級毒品，累犯，處有期徒刑壹年肆月。扣案如附表三編號2、3所示之物均沒收；未扣案犯罪所得新臺幣壹仟元沒收，於全部或一部不能沒收或不宜執行沒收時，追徵其價額。 31 附表一編號31 甲○○販賣第二級毒品，累犯，處有期徒刑壹年肆月。扣案如附表三編號2、3所示之物均沒收；未扣案犯罪所得新臺幣壹仟元沒收，於全部或一部不能沒收或不宜執行沒收時，追徵其價額。 32 附表二編號1 甲○○轉讓禁藥，累犯，處有期徒刑柒月。扣案如附表三編號4、5所示之物均沒收。 33 附表二編號2 甲○○轉讓禁藥，累犯，處有期徒刑柒月。扣案如附表三編號4、5所示之物均沒收。 34 附表二編號3 甲○○轉讓禁藥，累犯，處有期徒刑柒月。扣案如附表三編號4、5所示之物均沒收。